臺灣高等法院交通事件裁定　　　　　　　　　　　　九十三年度交抗字第三一三號
　　抗　告　人
　　即受處分人　甲○○
右抗告人因違反道路交通管理處罰條例案件，不服臺灣士林地方法院九十二年度交聲
字第一○九九號，中華民國九十三年三月十五日裁定，提起抗告，本院裁定如左：
    主  文
抗告駁回。
    理  由
一、按汽車駕駛人，駕駛汽車拆除消音器或以其他方式造成噪音者，處新臺幣（下同
    ）六千元以上二萬四千元以下罰鍰，道路交通管理處罰條例第四十三條第一項第
    二款定有明文。汽車駕駛人有違反第四十三條規定之情形者，除依原條款處罰鍰
    外，並予記違規點數三點，道路交通管理處罰條例第六十三條第一項第三款亦定
    有明文。又汽車駕駛人違反第四十三條第一項第二款之規定，而逾應到案期限三
    十日以上者，處一萬二千元罰鍰，亦為違反道路交通管理事件統一裁罰標準表所
    明定。
二、抗告人即受處分人甲○○駕駛車牌號碼Ｋ八─八七八七號自用小客車，於民國九
    十二年七月二十八日一時五十五分，因拆除消音器造成噪音，於行經臺北縣板橋
    市○○路（裁決書誤載為溪城街）時，為臺北縣政府警察局板橋分局執行臨檢勤
    務警員陳金江發現，以受處分人有違反道路交通管理處罰條例第四十三條第一項
    第二款之規定，予以攔停掣單舉發，並交由受處分人簽名收受，本件違規舉發通
    知單所列應到案日期為九十二年八月十二日，受處分人竟於已逾應到案期限三十
    日以上之九十二年十月十三日始向臺北市交通事件裁決所申訴，原處分機關經調
    查後仍認本件違規屬實，乃依道路交通管理處罰條例第四十三條第一項第二款裁
    處罰鍰一萬二千元，並依同條例第六十三條第一項第三款之規定（裁決書漏引第
    三款），記違規點數三點。
三、抗告意旨略以：不服舉發警員未檢查受處分人之車輛，即認受處分人拆除消音器
    ，且當時執勤臨檢勤務之員警所開之罰單亦有錯誤云云。
四、經查：受處分人駕駛前開車輛，於前揭時地有前開拆除消音器造成噪音之違規事
    實，業據證人即開單告發受處分人之員警陳金江於原審以具結擔保其供述之真實
    性並在負擔偽證罪之心理處罰狀態下證稱：「當時我們是在板橋市○○路口執行
    取締酒駕的勤務，因為違規人有更改過排氣管，遠遠的就聽的到，所以我們就攔
    停，依法告發」「（你是否有檢查違規人的消音器已被拆掉？）他把原廠的排氣
    管拆除，換一個新的排氣管，他換的排氣管本身沒有消音器」「一般汽車的消音
    器可能會裝在兩個地方，一個是在前面引擎剛出來接排氣管的地方，或裝在後段
    排氣管處，大部分的車子都是裝在後段排氣管處。一輛車只要有裝一個就有消音
    的作用」「（當時違規人後面排氣管已經換掉，你們是否有檢查車子前面是否有
    裝消音器？）因為前面的部分要趴下來，所以我們看不到，但是違規人他開車時
    ，車子的噪音很大，一定是沒有裝消音器，所以才會這麼大聲」「（所以違規人
    違規是因為沒有裝消音器，而不是因為消音器設備不全或損壞沒有修復？）是」
    等語（見原審卷第十九至二十頁），並有臺北縣政府警察局九十二年七月二十八
    日北縣警交字第Ｃ00000000號舉發違反道路交通管理事件通知單影本一
    紙（見原審卷第六頁）、臺北縣政府警察局板橋分局九十二年十月三十日板警交
    裁字第○九二○○四五七六八號書函影本（見原審卷第十一頁）在卷可稽，堪認
    受處分人於前開時間駕駛車牌號碼Ｋ八─八七八七號自用小客車行經板橋市○○
    路時，該輛車發出極大之噪音，經證人即警員陳金江查看該車原裝排氣管已遭拆
    除，更換之新排氣管上未裝消音器。雖汽車之消音器亦可能裝在車前引擎接排氣
    管處，而證人即警員陳金江並未趴下查看該處有無裝消音器，惟一輛汽車只需裝
    一消音器，駕駛時即不會有噪音，是由受處分人該車駕駛時噪音極大可知該車並
    未裝消音器。再參以證人陳金江與受處分人素不相識，並無宿怨，自應無甘冒自
    身觸犯偽證罪之風險而設詞誣攀受處分人之理，故證人即警員陳金江之證言，應
    為平允可信。雖受處分人辯稱：當時執行臨檢勤務之員警所開之罰單有誤云云，
    惟依卷附陳金江所開立之舉發單上記載之違規事實為「拆除消音器」、舉發違反
    法條亦記載「道路交通管理處罰條例第四十三條第一項第二款」等字樣，與受處
    分人違規行為相符，並無違誤之處，且該舉發單亦經異議人於收受通知聯者簽章
    欄上簽名，足證受處分人已審閱該舉發單上之記載，應知其遭舉發之違規事實及
    所違反之法條。受處分人確於前揭時地有拆除消音器造成噪音之違規行為，至堪
    認定。
五、原審法院因而認受處分人確有在前揭時地「駕駛汽車，拆除消音器造成噪音」之
    違規行為，又本件違規舉發通知單所列應到案日期為九十二年八月十二日，受處
    分人未依限到案，且至九十二年十月十三日始向台北市交通事件裁決所提出「交
    通違規案件陳述書」（見原審卷第十頁），顯已逾應到案期限三十日以上，是原
    處分機關依道路交通管理處罰條例第四十三條第一項第二款裁處罰鍰一萬二千元
    整，並依同條例第六十三條第一項第三款之規定（裁決書漏引第三款），併予記
    違規點數三點，核無違誤，因而駁回受處分人異議之聲明，經核並無不合。受處
    分人所提抗告為無理由，應予駁回。
據上論結，應依道路交通管理處罰條例第八十九條，道路交通案件處理辦法第二十六
條、刑事訴訟法第四百十二條，裁定如主文。
中　　　華　　　民　　　國　　九十三　　年　　　五　　　月　　　五　　　日
                              臺灣高等法院交通法庭
                                  審判長法  官  楊　照　男
                                        法  官  謝　靜　恒
                                        法  官  王　詠　寰
右正本證明與原本無異。
不得再抗告。
                                        書記官  駱　麗　君
中　　　華　　　民　　　國　　九十三　　年　　　五　　　月　　　五　　　日
